臺灣高等法院刑事裁定
111年度聲再字第17號
再審聲請人
即受判決人  詹大為



上列聲請人因傷害等案件，對於本院102年度上易字第2585號，
中華民國103年1月7日第二審確定判決（原審案號：臺灣臺北地
方法院102年度易字第748號，起訴案號：臺灣臺北地方檢察署10
2年度偵字第10102號），聲請再審，本院裁定如下：
    主  文
再審之聲請駁回。 
    理  由
一、再審聲請意旨如附件「刑事聲請再審狀」所載。
二、按聲請再審應以再審書狀敘述理由，附具原判決之繕本及證
    據，提出於管轄法院為之。法院認為聲請再審之程序違背規
    定者，應以裁定駁回之，刑事訴訟法第429條前段、第433條
    前段分別定有明文。所謂敘述理由，係指具體表明符合法定
    再審事由之原因事實而言。所稱證據，係指足以證明再審事
    由存在之證據。倘僅泛言有法定再審事由，而未敘明具體情
    形，或所述具體情形，顯與法定再審事由不相適合，或未提
    出足以證明再審事由存在之證據，均應認聲請再審之程序違
    背規定。又上開法定程式欠缺，非屬聲請時書狀漏未敘述理
    由或未附具原判決之繕本及證據等可補正之情形，而是所主
    張者是否顯與法定再審事由不相適合，或未提出足以證明再
    審事由存在之證據，非屬刑事訴訟法第433條後段命補正之
    範疇，而應依其聲請內容審查程序是否合法。若聲請再審之
    程序違背規定時，即應以其聲請為不合法，依刑事訴訟法第
    433條規定裁定駁回之，必程序合法後，方為再審有無理由
    之實體審查。且刑事訴訟法第420條第1項第1至3款之聲請再
    審事由之證明，依同條第2項規定，須以經確定判決證明證
    物為偽造或變造、證言為虛偽以及受有罪判決人係被誣告，
    或雖無此等確定判決，但證明該刑事訴訟不能開始或續行非
    因證據不足，始得聲請再審。如未提出此適格證明，聲請再
    審程序即與再審規定有違。
三、經查：
　㈠本件再審聲請人即受判決人詹大為（下稱聲請人）因傷害等
    案件，對於本院103年1月7日所為102年度上易字第2585號確
    定判決（下稱原確定判決），以有刑事訴訟法第420條第1項
    第1、2、3、6款、第2項規定之情事為由，聲請再審，並提
    出原確定判決繕本及本院110年度聲再字第595號駁回聲請人
    先前所提再審聲請之裁定繕本。然觀之聲請人所提出之刑事
    聲請再審狀內容，係摘錄本院110年度聲再字第595號裁定理
    由欄「一、聲請再審意旨：㈢」之內容，即「102年5月4日下
    午10時41分臺北地檢署訊問筆錄102年度偵字第3558號第2頁
    第3至4行記載：『我跟他說到門口說』這部分之筆錄是偽造的
    ，聲請人並沒有說『我跟他說到門口說』這部分之言詞陳述。
    」等語，並主張依照刑事訴訟法第100條之1第2項、第158條
    之4規定，上開記載：「我跟他說到門口說」這部分之筆錄
    及證人林益生於偵查卷第37至38頁，原審卷第33至34頁所述
    內容事項，及證人林益生於偵卷第8頁、第10頁及反面頁所
    示臺北市萬芳醫院委託財團法人臺北醫學大學辦理所出具之
    診斷證明書及林益生受傷照片不得作為證據云云。以上並未
    具體敘明如何合於前揭刑事訴訟法第420條第1項第6款再審
    事由之原因事實，復未敘明原確定判決存有何刑事訴訟法第
    420條第1項第1、2、3款及第2項所定其刑事訴訟不能開始或
    續行非因證據不足之情形，自與法定再審程式不合。
　㈡又再審聲請意旨摘錄原確定判決理由欄二㈢所載「至於證人蔡
    永郎於本院證述：（問：林益生壓制被告之前的情節，你有
    無看到？）沒有。（問：你剛才回答沒有看到被害人有傷，
    是沒有看到還是沒有注意？）我沒有注意看，不知道員警有
    沒有受傷等語（見本院卷第106反面頁），尚無法為有利被
    告之認定。被告請求函調台北市○○區○○路0段00巷0弄0號門
    前路燈桿上監視錄影光碟，業經臺北市警察局文山第一分局
    函復：監視錄影光碟超過調閱時間並無留存（見本院卷第81
    頁），員警林益生當日佩帶之密錄器沒時間打開亦經員警林
    益生證述在卷（見本院卷第111頁)」等語（見原確定判決第
    8頁），並主張以上判決理由內容記載事項，與證人林益生
    、吳承達於職務報告第11至12行記載：「警方依法執行公務
    不予理會，正欲告知其權利時，渠便揮手毆打警方」之內容
    事項不相符合云云。但原確定判決僅係於判決理由中說明證
    人蔡永郎之證詞無法為有利被告之認定，而本案無現場錄影
    之證據資料等節，並非用以作為認定聲請人有罪之積極證據
    ，且職務報告該段內容係敘述被告遭壓制前之衝突過程，而
    證人蔡永郎則已證述未見被告遭壓制前之情節，並無矛盾，
    再審意旨泛稱二者內容不相符合云云，此節未具體敘明如何
    認屬刑事訴訟法第420條第1項第6款之「新事實、新證據」
    ，復未敘明原確定判決所憑證言有何經確定判決證明為虛偽
    或有同條第2項所定其刑事訴訟不能開始或續行非因證據不
    足之情形。至於聲請意旨最末段載「查92年度台上字第1543
    號記載：裁判上一罪案件之一部分經以犯罪嫌疑不足為不起
    訴處分者即與其他部分不生裁判上一罪關係等語（以下空白
    ）」，亦未具體敘明符合前揭再審事由之原因事實。
　㈢綜上並揆諸首揭說明，本件聲請再審之程序，顯屬違背法律
    規定，且無可補正，其再審聲請為不合法，應予駁回。又本
    件再審之聲請程序顯非適法，認無依刑事訴訟法第429條之2
    前段通知聲請人到場之必要，附此敘明。
據上論斷，依刑事訴訟法第433條，裁定如主文。
中　　華　　民　　國　　111 　年　　1 　　月　　28　　日
                  刑事第六庭  審判長法　官  劉方慈
                                    法　官  朱嘉川
                                    法　官  許曉微
以上正本證明與原本無異。
不得抗告。
                                    書記官  徐仁豐
中　　華　　民　　國　　111 　年　　1 　　月　　28　　日